臺灣雲林地方法院刑事判決
110年度交易字第145號
公  訴  人  臺灣雲林地方檢察署檢察官
被      告  廖世鴻


上列被告因過失傷害案件，經檢察官提起公訴（110 年度偵字第
2446號），被告就被訴事實為有罪之陳述，經告知簡式審判程序
意旨，並聽取公訴人及被告之意見後，本院裁定行簡式審判程序
，判決如下：
    主      文
廖世鴻犯過失傷害罪，處拘役伍拾日，如易科罰金，以新臺幣壹
仟元折算壹日。
    事實及理由
壹、犯罪事實
    廖世鴻於民國109 年10月11日晚間10時49分許，駕駛車牌號
    碼000-0000號自用小客車，沿雲林縣西螺鎮光明西路（道路
    中央劃設有行車分向限制線）由東往西方向行駛，行經雲林
    縣○○鎮○○○路000 號前時，本應注意汽車駕駛人行駛在道路
    中央劃設有行車分向限制線之路段時，不得跨越分向限制線
    而逆向行駛在對向車道，且依當時天候晴、柏油路面乾燥無
    缺陷、無障礙物及視距良好等情，並無不能注意之情事，竟
    疏未注意，駕車跨越上開路段之行車分向限制線，侵入並逆
    向行駛在對向車道，進而不慎撞擊停放在該處路旁之多部機
    車，適有江佳芳於該處路旁牽行車牌號碼000-0000號普通重
    型機車，因遭受廖世鴻所駕駛車輛之撞擊，致機車倒地，並
    壓倒江佳芳，江佳芳因此受有右下肢挫傷合併擦傷之傷害。
    廖世鴻於員警據報到場處理時在場，且於有偵查權限之員警
    發覺其犯罪前，坦承為肇事者，自首而接受裁判。
貳、程序部分
    本案被告廖世鴻所犯之罪，非死刑、無期徒刑、最輕本刑為
    3 年以上有期徒刑之罪，或高等法院管轄第一審之案件，被
    告於審理程序中，就前揭被訴事實為有罪之陳述，經告以簡
    式審判程序之旨，並聽取被告與公訴人之意見後，本院認無
    不得或不宜改依簡式審判程序進行之處，爰依刑事訴訟法第
    273 條之1 第1 項、第284 條之1 規定，裁定本案行簡式審
    判程序。是本案之證據調查，依刑事訴訟法第273 條之2 規
    定，不受同法第159 條第1 項、第161 條之2 、第161 條之
    3 、第163 條之1 及第164 條至第170 條規定之限制，合先
    敘明。
參、認定犯罪事實所憑之證據及理由
一、上開犯罪事實，業據被告坦承不諱（警卷第3 、4 頁、本院
    卷第43、45、48頁），核與證人即告訴人江佳芳（警卷第6 
    至8 頁、偵卷第15、16頁）、證人黃永信（警卷第9 、10頁
    ）、黃敬傑（警卷第11、12頁）、鍾對（警卷第13、14頁）
    、陳嘉豪（警卷第15、16頁）證述之內容一致，並有雲林縣
    警察局西螺分局交通分隊道路交通事故當事人酒精測定紀錄
    表（警卷第29至30頁）、道路交通事故現場圖、道路交通事
    故調查報告表㈠、㈡（警卷第31至35頁）、現場及車損照片（
    警卷第36至56頁）、監視器錄影畫面截圖照片（警卷第57至
    61頁）、告訴人之彰化基督教醫療財團法人雲林基督教醫院
    診斷書（警卷第64頁）、雲林縣警察局舉發違反道路交通管
    理事件通知單（警卷第65頁）、車牌號碼000-0000號自用小
    客車之車號查詢汽車車籍資料（警卷第68頁）、車牌號碼00
    0-0000號普通重型機車之車號查詢機車車籍資料（警卷第71
    頁）、被告之雲林縣警察局西螺分局交通分隊道路交通事故
    肇事人自首情形紀錄表（警卷第62頁）、交通部公路總局嘉
    義區監理所110 年7 月26日嘉監鑑字第1100079090號函暨檢
    附之嘉雲區車輛行車事故鑑定會鑑定意見書（本院卷第17至
    20頁）在卷可參，而依告訴人送醫之時序觀察，其受有前揭
    傷害之結果，與本案交通事故有相當因果關係，足堪認定。
二、按駕駛人駕駛汽車，應遵守道路交通標誌、標線、號誌之指
    示，道路交通安全規則第90條第1 項定有明文。又「分向限
    制線，用以劃分路面成雙向車道，禁止車輛跨越行駛」、「
    汽車駕駛人，爭道行駛有下列情形之一者，處新臺幣6 百元
    以上1 千8 百元以下罰鍰：一、不按遵行之方向行駛」，道
    路交通標誌標線號誌設置規則第165 條第1 項、道路交通管
    理處罰條例第45條第1 項第1 款亦有明文規定。查被告考領
    有適當之駕駛執照一節，為被告供述明確（本院卷第45頁）
    ，並有道路交通事故調查報告表㈡（警卷第32頁）存卷可佐
    ，對於上揭規定應知悉甚詳，其駕駛車輛行駛於道路上，自
    應遵守上揭規定，不得跨越分向限制線而逆向行駛在對向車
    道；又依當時天候晴、柏油路面乾燥無缺陷、無障礙物及視
    距良好等情，並無不能注意之情事，被告竟疏未注意及此，
    而於夜間行駛至上開道路中央劃設有行車分向限制線之路段
    時，跨越分向限制線侵入對向車道，擦撞停放在路邊之機車
    ，機車因而傾倒壓傷告訴人，肇生本案交通事故，被告顯有
    過失，甚為明確。又本案經交通部公路總局嘉義區監理所鑑
    定，鑑定結果略以：「一、廖世鴻駕駛自用小客車，夜間行
    經道路中央劃設有行車分向限制線之路段，不明原因（自述
    恍神）跨越分向限制線侵入對向車道，擦撞對向暫停於路旁
    之多部汽機車，為肇事原因。」等語，有前揭交通部公路總
    局嘉義區監理所110 年7 月26日嘉監鑑字第1100079090號函
    暨檢附之嘉雲區車輛行車事故鑑定會鑑定意見書可以為據，
    是鑑定結果亦與本院之認定一致，而告訴人受有前揭傷害，
    係因本案交通事故所致，已如前述，是被告上開過失行為，
    與告訴人之傷害結果，自有相當因果關係。
三、綜上所述，被告上揭任意性自白核與前揭事證相符，應足採
    信。本案事證明確，被告前開過失傷害犯行，堪以認定，應
    依法論科。
肆、論罪科刑
一、核被告所為，係犯刑法第284 條前段之過失傷害罪。
二、按刑法第62條所謂自首，祇以犯人在犯罪未發覺之前，向該
    管公務員申告犯罪事實，而受裁判為已足，並不以使用「自
    首」字樣或言明「自首」並「願受裁判」為必要（最高法院
    63年度台上字第1101號判決意旨參照）。經查，被告於本案
    交通事故發生後，於偵查犯罪之員警未發覺犯罪行為人前，
    即承認其為本案交通事故之肇事者，此有前揭雲林縣警察局
    西螺分局交通分隊道路交通事故肇事人自首情形紀錄表（警
    卷第62頁），是依前揭說明，被告顯符合自首之要件，爰依
    刑法第62條前段規定，減輕其刑。
三、爰以行為人責任為基礎，審酌被告疏未遵守道路交通安全法
    規，致釀本案車禍事故，其過失行為，不僅造成告訴人受有
    前揭傷害，且迄今尚未與告訴人達成和解，並賠償其所受之
    損害，所為固屬不該，然斟酌被告始終坦承犯行，犯後態度
    尚可，兼衡其自陳為高中畢業之智識程度，已婚，育有2 名
    子女，目前與妻子及子女同住，現在工作是在菜市場搬菜，
    每月收入約新臺幣4 萬餘元之家庭生活經濟狀況，暨考量檢
    察官、告訴人對被告刑度之意見、被告對本案交通事故應負
    完全肇事責任，告訴人則無肇事因素、告訴人所受傷勢等一
    切情狀，量處如主文所示之刑，並諭知易科罰金之折算標準
    ，以資懲儆。
據上論斷，應依刑事訴訟法第273 條之1 第1 項、第299 條第1
項前段，刑法第284 條前段、第62條前段、第41條第1 項前段，
刑法施行法第1 條之1 第1 項，判決如主文。
本案經檢察官李文潔提起公訴，檢察官李承桓到庭執行職務。
中　　華　　民　　國　　110 　年　　8 　　月　　25　　日
                  刑事第八庭    法  官  陳育良
以上正本證明與原本無異。
如不服本判決應於收受判決後 20 日內向本院提出上訴書狀，並
應敘述具體理由；其未敘述上訴理由者，應於上訴期間屆滿後20
 日內向本院補提理由書（均須按他造當事人之人數附繕本）。
「切勿逕送上級法院」。
告訴人或被害人不服本判決，應具備理由請求檢察官上訴，及上訴期間之計算係以檢察官收受判決正本之日期為準。「切勿逕送上級法院」。　　　　　　　　　　　
                               書記官  王姵珺
中　　華　　民　　國　　110 　年　　8 　　月　　27　　日
附錄本案論罪科刑法條全文
中華民國刑法第284 條
因過失傷害人者，處一年以下有期徒刑、拘役或十萬元以下罰金；致重傷者，處三年以下有期徒刑、拘役或三十萬元以下罰金。